【裁判字號】    95,易,24
【裁判日期】    950316
【裁判案由】    違反保護令罪
【裁判全文】
臺灣屏東地方法院刑事判決                95年度易字第24號
公  訴  人  臺灣屏東地方法院檢察署檢察官
被      告  甲○○
                      弄11號.
上列被告因違反保護令罪案件，經檢察官提起公訴（94年度偵字
第4858號），本院判決如下：
    主  文
甲○○違反法院依家庭暴力防治法第十五條所為禁止直接騷擾行
為之裁定，處有期徒刑月，如易科罰金，以佰元折算壹日。
    事  實
一、甲○○曾因公共危險案件，經本院於民國94年3 月31日以94
    年度交簡字第86號判處有期徒刑4 月，緩刑3 年確定，現仍
    在緩刑期間。甲○○與乙○○為夫妻，二人間具有家庭暴力
    防治法第3 條第1 款所定之家庭成員關係。甲○○曾對乙○
    ○為傷害之行為，經乙○○向本院聲請核發民事暫時保護令
    ，經本院於94年9 月2 日以94年度暫家護字第234 號裁定，
    禁止甲○○對乙○○實施身體或精神上不法侵害之行為，亦
    不得直接或間接騷擾乙○○。且上揭保護令經送達予甲○○
    收受，詎其仍不知遵守，竟基於違反保護令之犯意，於94年
    9 月20日22時10分許，前往屏東縣東港鎮○○街64之1 號乙
    ○○所經營之理髮店，向乙○○索取車號ZZF －92 1號機車
    之鑰匙未果，竟出言對乙○○辱罵：幹你娘！死大陸！等語
    （公然侮辱未據告訴）並將上述機車牽走丟置在上開理髮店
    附近街道，妨害乙○○對該機車之使用，而對其實施精神上
    不法侵害，違反本院依家庭暴力防治法第15條所為禁止其對
    乙○○直接或間接騷擾之裁定。
二、案經屏東縣警察局東港分局報告臺灣屏東地方法院檢察署檢
    察官偵查起訴。
    理  由
一、訊據被告甲○○固坦承收受前揭民事暫時令及於上揭時地前
    向乙○○索取機車鑰匙等事實不諱，惟矢口否認有何違反保
    護令之犯行，辯稱：車號ZZF －921 號機車是我買的，錢也
    是我給機車行的，我只是跟乙○○爭論而已。我要去捕魚，
    要把大台機車留給乙○○騎，我要騎小台機車去捕魚，我還
    要求乙○○，怎麼可能罵她云云。惟查：上揭事實，業據被
    害人乙○○於本院審理時證述明確，核與證人蔡曾玉偵查
    中所證述：當天我們很多家庭主婦坐在門口聊天，聽到甲○
    ○來理髮店跟乙○○大小聲，兩個人對罵，說話的內容我聽
    不清楚，我們都站在騎樓下看，我過去看的時候甲○○已經
    走出來了，我不曉得他們在吵什麼。我聽他們大小聲相罵，
    我嚇一跳為何這麼大聲，想說發生什麼事情等語（見偵卷第
    29 頁）； 及於本院審理時證稱：（問：被告進去後，被告
    的女兒立刻去找你過來？）是，我過去看，是因為他女兒說
    他爸爸和媽媽在吵架，他爸爸在那邊鬧叫我過去。我在偵查
    中的確有說甲○○與乙○○在吵架對罵，我聽到他們在那邊
    大小聲，我過去現場站一下就走了，檢察官的筆錄並沒有亂
    寫等語（見本院審理卷第24頁）相符，足見被害人所指陳被
    告出言辱罵伊：幹你娘！死大陸！等語之擾亂行為，應非虛
    構。此外，並有本院94年度暫家護字第234 號民事暫時保護
    令1 紙、現場照片1 張附卷可稽。故被告直接騷擾被害人之
    犯行甚明，其空言所辯，殊無足採，本件事證明確，被告之
    犯行，洵堪認定。
二、按本院94年度暫家護字第234 號民事暫時保護令，係依據家
    庭暴力防治法第15條規定所為之裁定，被告違反上開民事暫
    時保護令，核其所為係犯家庭暴力防治法第50條第2 款之違
    反保護令罪。爰審酌被告曾犯公共危險案件，經本院於94年
    3 月31日以94年度交簡字第86號判處有期徒刑4 月，緩刑3
    年確定，現仍在緩刑期間，竟不知謹慎行事；及其曾對被害
    人施以傷害之不法行為，有失夫妻間相處互信、互諒、互愛
    之基礎，而於本院裁定核發民事暫事保護令後，不知予以遵
    守，又藉故對被害人直接騷擾，無視法律之規定，犯後仍強
    詞奪理，態度不佳等一切情狀，量處如主文所示之刑，並諭
    知易科罰金之折算標準，以資懲儆。
據上論斷，應依刑事訴訟法第299 條第1 項前段，家庭暴力防治
法第50條第2 款，刑法第11條前段、第41條第1 項前段，罰金罰
鍰提高標準第2條，決如主文。
中    華    民    國    95    年    3     月    16    日
                    刑事第三庭  審判長  法  官  楊清安
                                        法  官  柯雅惠
                                        法  官  楊萬益
以上正本證明與原本無異。
如不服本判決應於收受本判決送達後十日內向本院提出上訴書狀，
其未敘述上訴理由者，並得於提起上訴後十日內向本院補提理由
書狀（均須按他造當事人之人數附繕本）「切勿逕送上級法院」
中    華    民    國    95    年    3     月    20    日
                                        書記官  陳勃諺
附錄本案所犯法條全文
家庭暴力防治法第五十條
違反法院依第十三條、第十五條所為之下列裁定者，為本法所稱
之違反保護令罪，處三年以下有期徒刑、拘役或科或併科新台幣
十萬元以下罰金︰一禁止實施家庭暴力行為。
二  禁止直接或間接騷擾、接觸、通話或其他連絡行為。
三  命遷出住居所。
四  遠離住居所、工作場所、學校或其他特定場所。
五  命完成加害人處遇計畫：戒癮治療、精神治療、心理輔導或
    其他治療、輔導。


司法院資訊處製作；財團法人民間司法改革基金會備份。
